【裁判字號】    95,訴,994
【裁判日期】    950630
【裁判案由】    毒品危害防制條例
【裁判全文】
臺灣桃園地方法院刑事判決               95年度訴字第994號
公  訴  人  台灣桃園地方法院檢察署檢察官
被      告  甲○○
                    （現於臺灣泰源技能訓練所執行中）
上列被告因違反毒品危害防制條例案件，經檢察官提起公訴（95
年度毒偵字第333 、1535號），被告於本院準備程序進行中，就
被訴事實為有罪之陳述，經本院告知簡式審判程序意旨，並聽取
公訴人及被告之意見後，本院合議庭裁定依簡式審判程序審理，
本院判決如下：
    主  文
甲○○連續施用第一級毒品，累犯，處有期徒刑拾月。扣案第一
級毒品海洛因壹包（驗餘淨重參點參伍公克，包裝重零點貳零公
克）、第一級毒品海洛因壹包（驗餘淨重零點零柒公克，包裝重
零點貳伍公克）均沒收銷燬之，扣案注射針筒肆支、葡萄糖粉貳
包均沒收；又連續施用第二級毒品，累犯，處有期徒刑陸月。扣
案第二級毒甲基安非他命壹包（實稱毛重零點伍零壹公克）沒收
銷燬之，扣案之吸食器壹組沒收。應執行有期徒刑壹年貳月。扣
案第一級毒品海洛因壹包（驗餘淨重參點參伍公克，包裝重零點
貳零公克）、第一級毒品海洛因壹包（驗餘淨重零點零柒公克，
包裝重零點貳伍公克）、第二級毒甲基安非他命壹包（實稱毛重
零點伍零壹公克）均沒收銷燬之。扣案注射針筒肆支、葡萄糖粉
貳包、吸食器壹組均沒收
    事  實
一、甲○○前於民國（下同）86年間因違反麻醉藥品管理條例案
    件，經本院以85年度訴字第1414號判決判處應執行有期徒刑
    5 年10月確定，於86年8 月27日入監執行，於89年4 月8 日
    縮短刑期假釋出監，於91年12月23日縮刑期滿假釋未經撤銷
    ，未執行之刑以已執行論（構成累犯）。另於92年間因施用
    毒品案件，經本院以92年度毒聲字第3375號裁定送觀察、勒
    戒後，於92年11月9 日入戒治處所，經觀察期滿認有繼續施
    用毒品傾向，經本院以92年度毒聲字第3727號裁定強制戒治
    ，於92年12月15日入戒治處所執行強制戒治，本院經檢察官
    聲請以93年度毒聲字第1055號裁定停止強制戒治，所餘戒治
    期間付保護管束，於93年12月1 日執行期滿，並經臺灣桃園
    地方法院檢察署檢察官以93年度戒毒偵字第399 號不起訴處
    分確定。猶不知悔改，於前揭觀察、勒戒執行完畢釋放後5
    年內，基於施用第一級毒品海洛因之概括犯意，於95年1 月
    2 日下午1 時許及同年3 月4 日晚間8 時許，分別在桃園縣
    中壢市○○○路3 月149 號2 樓C 室及桃園縣桃園市○○路
    1155號16樓之5 租屋處，連續施用第一級毒品海洛因2 次。
    復基於施用第二級毒品甲基安非他命之概括犯意，於95年1
    月2 日晚間6 時許為警採集尿液檢體前回溯96小時內之某時
    （不含查獲後至採尿時之時間）及95年3 月4 日晚間8 時許
    ，分別在桃園縣中壢市○○○路3 月149 號2 樓C 室及桃園
    縣桃園市○○路1155號16樓之5 租屋處，連續施用第二級毒
    品甲基安非他命2 次。嗣於95年1 月2 日下午4 時5 分許，
    為警在桃園縣桃園市○○路1155號16樓之5 租屋處查獲，並
    扣得供其施用毒品所持有之第一級毒品海洛因1 包（驗餘淨
    重3.35公克，包裝重0.20公克）、第二級毒甲基安非他命1
    包（實稱毛重0.501 公克），及其所有供施用毒品所用（非
    專供）之注射針筒4 支、吸食器1 組、葡萄糖粉2 包；另於
    95年3 月5 日凌晨零時20分許，為警在桃園縣桃園市○○路
    1155號16樓之5 租屋處查獲，並扣得其施用毒品所持有之第
    一級毒品海洛因1 包（驗餘淨重0.07公克，包裝重0.25公克
    ）。
二、案經桃園縣政府警察局平鎮分局及桃園分局報請臺灣桃園地
    方法院檢察署檢察官偵查起訴。
    理  由
一、被告甲○○所犯係死刑、無期徒刑、最輕本刑為3 年以上有
    期徒刑以外之罪，被告於準備程序中就被訴事實為有罪之陳
    述，經法官告知簡式審判程序之旨，並聽取公訴人、被告之
    意見後，合議庭認為適宜，依刑事訴訟法第273 條之1 第1
    項規定，裁定由受命法院獨任進行簡式審判程序，先此敘明
    。
二、訊據被告甲○○對於上揭連續施用第一級毒品海洛因及連續
    施用第二級毒品甲基安非他之犯行均坦承不諱。而被告於95
    年1 月2 日晚間6 時許及同年3 月5 日凌晨3 時20分許，為
    警採集之尿液，經送驗結果，均呈現鴉片類或嗎啡類及安非
    他命類陽性反應，此有「被採尿人姓名編號對照表」2 紙、
    臺灣尖端先進生技醫藥股份有限公司出具之「濫用藥物檢驗
    報告」1 紙、臺灣檢驗科技股份有限公司出具之「濫用藥物
    尿液檢驗報告」1 紙在卷可按（95年度毒偵字第333 號卷第
    25、52頁，95年度毒偵字第1535號卷第22、36頁）。再被告
    於95年1 月2 日下午4 時5 分許為警扣得之白粉1 包、結晶
    1 包，在95年3 月5 日凌晨零時20分許為警扣得之白粉1 包
    ，經送鑑驗結果，扣案白粉均檢出第一級毒品海洛因成分，
    扣案結晶則檢出第二級毒品甲基安非他命成分，此有法務部
    調查局鑑定通知書2 紙、行政院衛生署管制藥品管理局檢驗
    成績書1 紙在卷可按（95年度毒偵字第333 號卷第49、52頁
    ，95年度毒偵字第1535號卷第37頁）。此外，並有扣案葡萄
    糖粉2 包、注射針筒4 支及吸食器1 組可資佐證。被告之自
    白與事實相符，堪信其確有施用第一級毒品海洛因及第二級
    毒品安非他命之犯行。另被告於92年間因施用毒品案件，經
    本院以92年度毒聲字第3375號裁定送觀察、勒戒後，於92年
    11月9 日入戒治處所，經觀察期滿認有繼續施用毒品傾向，
    經本院以92年度毒聲字第3727號裁定強制戒治，於92年12月
    15日入戒治處所執行強制戒治，本院經檢察官聲請以93年度
    毒聲字第1055號裁定停止強制戒治，所餘戒治期間付保護管
    束，於93年12月1 日執行期滿，並經臺灣桃園地方法院檢察
    署檢察官以93年度戒毒偵字第399 號不起訴處分確定等情，
    亦有刑案資料查註紀錄表及臺灣高等法院前案紀錄表各1 份
    在卷可稽。被告於前揭強制戒治執行完畢後5 年內再犯本件
    施用毒品案件，事證明確，其犯行已經可以認定，應依法論
    罪科刑。
三、核被告所為，係犯毒品危害防制條例第10條第1 項、第2 項
    之施用第一級毒品及第二級毒品罪。其施用前後非法持有毒
    品海洛因、甲基安非他命之低度行為，應為施用毒品之高度
    行為所吸收，不另論罪。被告先後多次施用第一級毒品海洛
    因犯行及多次施用第二級毒品甲基安非他命犯行，均時間緊
    接，方法相同，各觸犯構成要件相同之罪，顯均基於概括犯
    意為之，各為連續犯，皆應依刑法第56條之規定，均以一罪
    論，並各加重其刑。被告所犯上開二罪間，犯意各別，罪名
    有異，應予分論併罰。被告前於86年間因違反麻醉藥品管理
    條例案件，經本院以85年度訴字第1414號判決判處應執行有
    期徒刑5 年10月確定，於86年8 月27日入監執行，於89年4
    月8 日縮短刑期假釋出監，於91年12月23日縮刑期滿假釋未
    經撤銷，未執行之刑以已執行論，於五年以內再犯本件最重
    本刑為有期徒刑以上之罪，為累犯，應依刑法第47條之規定
    各遞加其刑。爰審酌被告前因施用毒品經強制戒治執行完畢
    釋放後，仍無法斷絕施用毒品惡習，顯見其意志力薄弱，自
    有使其與社會上毒品來源隔離，使其能深自反省，斷絕與毒
    品接觸之必要，及被告犯罪後對於施用毒品之犯行，已經坦
    承，態度良好等一切情狀，分別量處如主文所示之刑，並定
    其應執行之刑。扣案第一級毒品海洛因1 包（驗餘淨重3.35
    公克，包裝重0.20公克）、第一級毒品海洛因1 包（驗餘淨
    重0.07公克，包裝重0.25公克）、第二級毒甲基安非他命1
    包（實稱毛重0.501 公克），係被告所有為供施用所持有之
    毒品（該外包裝袋與內含之毒品已無法完全析離乾淨），均
    應依毒品危害防制條例第18條第1 項前段之規定，諭知沒收
    銷燬之。扣案注射針筒4 支、吸食器1 組、葡萄糖粉2 包，
    係被告所有供施用毒品之用（但非專供），業經被告陳述明
    確，均應依刑法第38條第1 項第2 款規定宣告沒收。
據上論斷，應依刑事訴訟法第273 條之1 第1 項、第299 條第1
項前段，毒品危害防制條例第10條第1 項、第2 項、第18條第1
項前段，刑法第11條、第56條、第47條、第51條第5 款、第38條
第1 項第2 款，判決如主文。
本案經檢察官何嘉仁到庭執行職務。
中    華    民    國    95    年    6     月    30    日
                  刑事第七庭    法  官  劉為丕
上正本證明與原本無異。
如不服本判決，應於判決送達後10日內向本院提出上訴狀（應附
繕本），上訴於臺灣高等法院。
                                書記官  顏美惠
中    華    民    國    95    年    7     月    4     日
附錄本案論罪科刑依據之法條
毒品危害防制條例第10條
施用第一級毒品者，處 6 月以上 5 年以下有期徒刑。
施用第二級毒品者，處 3 年以下有期徒刑。


司法院資訊處製作；財團法人民間司法改革基金會備份。
